臺灣臺南地方法院刑事判決
110年度交易字第1203號
公  訴  人  臺灣臺南地方檢察署檢察官
被      告  林裕福



上列被告因公共危險案件，經檢察官提起公訴（110年度偵字第2
1137號），被告於本院審理時就被訴事實為有罪之陳述，經本院
裁定進行簡式審判程序，判決如下：
    主  文
林裕福駕駛動力交通工具而吐氣所含酒精濃度達每公升零點貳伍
毫克以上，累犯，處有期徒刑柒月，併科罰金新臺幣壹萬元，罰
金如易服勞役，以新臺幣壹仟元折算壹日。
    事實及理由
一、本件被告所犯為死刑、無期徒刑、最輕本刑為3年以上有期
    徒刑以外之罪，其於準備程序進行中，就被訴事實為有罪之
    陳述，經本院告以簡式審判程序之旨，並聽取公訴人、被告
    之意見後，依刑事訴訟法第273條之1第1項規定，裁定改行
    簡式審判程序。又依同法第273之2之規定，本件簡式審判程
    序之證據調查，不受同法第159條第1項、第161條之2、第16
    1條之3、第163條之1及第164條至第170條規定之限制，合先
    敘明。
二、本件犯罪事實及證據，除證據部分補充：「被告林裕福於本
    院審理程序中之自白」外，其餘犯罪事實及證據均引用附件
    檢察官起訴書之記載。
三、論罪科刑：
  ㈠核被告林裕福所為，係犯刑法第185條之3第1項第1款駕駛動
    力交通工具而有吐氣所含酒精濃度達每公升0.25毫克以上罪
    。
　㈡又查被告前因不能安全駕駛致交通危險罪案件，經本院107年
    度交易字第229號判決判處有期徒刑7月確定，於108年6月19
    日執行完畢一節，有臺灣高等法院被告前案紀錄表1份在卷
    足憑，其於5年以內故意再犯本件有期徒刑以上之罪，為累
    犯，本院考量被告前案同為不能安全駕駛致交通危險罪，仍
    再犯本案之罪，顯見其刑罰反應力薄弱，自我控管之能力欠
    缺，主觀上有特別之惡性，爰參酌司法院釋字第775號解釋
    意旨，依刑法第47條第1項規定，加重其刑。
  ㈢爰審酌被告除前揭構成累犯之前科外，另曾犯不能安全駕駛
    致交通危險等罪之素行，猶見其不知悔改，且有關酒後禁止
    駕車之觀念，多年來早已透過政令宣導及各類媒體廣為宣傳
    使各界週知，被告對於酒後不能駕車之危險性，理應知之甚
    詳，竟在飲酒後吐氣所含酒精濃度達每公升0.25毫克以上之
    程度，仍貿然騎乘普通重型機車上路，顯然心存僥倖，缺乏
    尊重其他用路人生命、財產安全之觀念，惡性不輕，復參酌
    本件被告飲酒後吐氣酒精濃度值為每公升1.22毫克，因酒後
    不勝酒力而自摔倒地，自始坦承本件犯行不諱，暨其於本院
    審理時自述教育程度為國小畢業，家庭經濟狀況等一切情狀
    ，量處如主文所示之刑，並諭知如主文所示之罰金如易服勞
    役之折算標準。
據上論斷，應依刑事訴訟法第273條之1第1項、第299條第1項前
段、第310條之2、第454條第2項，刑法第185條之3第1項第1款、
第47條第1項、第42條第3項前段，刑法施行法第1條之1第1項，
判決如主文。
本案經檢察官許友容提起公訴，檢察官洪欣昇到庭執行職務。
中　　華　　民　　國　　111 　年　　1 　　月　　17　　日
　　　　　　　　　刑事第十三庭  法　官　王惠芬
以上正本證明與原本無異
如不服本判決應於收受本判後20日內向本院提出上訴書狀，並應
敘述具體理由。其未敘述上訴理由者，應於上訴期間屆滿後20日
內向本院補提理由書狀（均須按他造當事人之人數附繕本）「切
勿逕送上級法院」。
  　　　　　　　　　　　　　　　書記官　陳杰瑞
中　　華　　民　　國　　111 　年　　1 　　月　　17　　日
附錄本案論罪科刑法條全文：
刑法第185條之3：
駕駛動力交通工具而有下列情形之一者，處 2 年以下有期徒刑
，得併科 20 萬元以下罰金：
一、吐氣所含酒精濃度達每公升零點二五毫克或血液中酒精濃度
    達百分之零點零五以上。
二、有前款以外之其他情事足認服用酒類或其他相類之物，致不
    能安全駕駛。
三、服用毒品、麻醉藥品或其他相類之物，致不能安全駕駛。
因而致人於死者，處 3 年以上 10 年以下有期徒刑；致重傷者
，處 1 年以上 7 年以下有期徒刑。
【附件】
臺灣臺南地方檢察署檢察官起訴書
                                    110年度偵字第21137號
　　被　　　告　林裕福　男　60歲（民國00年0月00日生）
　　　　　　　　　　　　住○○市○○區○○路000○0號
　　　　　　　　　　　　居臺南市○○區○○里○○000號
　　　　　　　　　　　　國民身分證統一編號：Z000000000號
上列被告因公共危險案件，已經偵查終結，認應提起公訴，茲將
犯罪事實及證據並所犯法條分敘如下：
　　　　　　犯罪事實
一、林裕福前因公共危險案件，經法院判決判處有期徒刑7月確
    定，於民國108年6月19日執行完畢。詎其仍不知悔改，於11
    0年8月15日下午2時20分許，在臺南市佳里區朋友住處內飲
    用高粱酒後，已不能安全駕駛動力交通工具，竟仍於同日晚
    間7時10分許，自其位於臺南市○○區○○里○○000號住處無照駕
    駛車號000-000號普通重型機車離開。迄於是日晚間8時45分
    許，林裕福駕駛該車行經佳里區營溪里佳學高幹138右13電
    桿旁時，因酒後不勝酒力，不慎自摔而人車倒地，由救護車
    送往奇美醫療財團法人佳里奇美醫院(下稱奇美醫院)救護治
    療，經警方前往奇美醫院處理，於同日晚間9時56分對林裕
    福測得吐氣所含酒精濃度為每公升1.22毫克，始查悉上情。
二、案經臺南市政府警察局佳里分局報告偵辦。
　　　　　　證據並所犯法條
一、前揭犯罪事實業據被告林裕福供承不諱，並有被告酒精測定
    紀錄表、呼氣酒精測試器檢定合格證書、道路交通事故調查
    報告表(一)(二)及道路交通事故現場圖、證號查詢機車駕駛
    人資料、臺南市政府警察局舉發違反道路交通管理事件通知
    單，及現場照片數張附卷可資佐證，是被告罪嫌已堪認定。
二、核被告所為，係犯刑法第185條之3第1項第1款之罪嫌。又被
    告前曾受上述有期徒刑執行完畢乙情，有本署刑案查註紀錄
    表1份在卷可參，其於5年以內故意再犯本件有期徒刑以上之
    罪，為累犯，請依刑法第47條第1項之規定及司法院釋字第7
    75號解釋意旨，量處適當之刑。末請審酌被告無駕駛執照，
    竟仍罔顧自己及公眾行人往來之安全，無照酒後駕車上路，
    實有加重懲處之必要，請量處適當之刑。
三、依刑事訴訟法第251條第1項提起公訴。
  　此　致
臺灣臺南地方法院
中　　華　　民　　國　 110　　年　　11　　月　　18　　日
　　　  　　　　　　　　　    檢 察 官  許  友  容
本件證明與原本無異　　　　　　　　　　　　
中　　華　　民　　國　 110　　年　　11　　月　　25　　日
　　　　　　　　　　　　　　　書 記 官　李　貞　慧

參考法條：
中華民國刑法第185條之3
駕駛動力交通工具而有下列情形之一者，處 2 年以下有期徒刑
，得併科 20 萬元以下罰金：
一、吐氣所含酒精濃度達每公升零點二五毫克或血液中酒精濃度
    達百分之零點零五以上。
二、有前款以外之其他情事足認服用酒類或其他相類之物，致不
    能安全駕駛。
三、服用毒品、麻醉藥品或其他相類之物，致不能安全駕駛。
因而致人於死者，處 3 年以上 10 年以下有期徒刑；致重傷者
，處 1 年以上 7 年以下有期徒刑。
曾犯本條或陸海空軍刑法第 54 條之罪，經有罪判決確定或經緩
起訴處分確定，於五年內再犯第 1 項之罪因而致人於死者，處
無期徒刑或 5 年以上有期徒刑；致重傷者，處 3 年以上 10 年
以下有期徒刑。